# 债务重组投资收益

提问人：金宝 妈 咪 时间：2022-03-29 11:53:02
请教陈版主：
2018 年A公司应收B公司 100 万元，因长年未收回，己单项计提 100 万元坏账， 2020 年 12 月 31 日对B公司的应收账款的账面价值为零。
2021 年A公司与B公司签订债务重组协议，约定豁免B公司 40 万元的债务，仅支付 60 万元即可，签订协议后，B公司于 2021 年 11 月支付了A公司 60 万元。
此债务重组情况下，是否可以按预计收回的款项作为该应收款项的公允价值，即A公司将对B公司的应收款项按预计收回的 60 万元调整账面价值，因收回的款项也为 60 万元，则A公司在此债务重组中的投资收益为零。
A公司会计处理：
（ 1 ）调整A公司的应收款账面价值，即应收B公司的款项账面价值为 60 万元
借：坏账准备 60 万元
贷：信用减值损失 60 万元
（ 2 ）核销豁免的应收款 40 万元
借：坏账准备 40 万元
贷：应收账款 40 万元
以上理解是否合适，请陈版主指导，非常感谢！

回答人：chenyiwei
首先建议判断：根据目前状况，以前年度全额计提准备是否合理？是否属于前期差错？
如果不属于前期差错，确实是本年度由于债务人财务状况好转导致可收回性增加的，则你的理解基本合理。